pt-PT: Material do forro do capacete: Espuma de polipropileno expandido; Espuma de poliestireno expandido; Espuma de etileno acetato de vinilo; Espuma viscoelástica; Neopreno; Outro
lt-LT: Šalmo pamušalo medžiaga: EPP foam; EPS foam; EVA foam; Viskoelastinis putplastis; Neoprenas; Kita
vi: Chất liệu lớp lót bên trong mũ bảo hiểm: Bọt EPP; Bọt EPS; Bọt EVA; Mút hoạt tính; Neoprene; Khác
de: Helmfuttermaterial: EPP-Schaumstoff; EPS-Schaum; EVA-Schaum; Memory-Schaum; Neopren; Sonstige
bg-BG: Материал на подплатата на каската: EPP пяна; EPS пяна; EVA пяна; Мемори пяна; Неопрен; Други
sl-SI: Material obloge čelade: Pena EPP; Pena EPS; Pena EVA; Spominska pena; Neopren; Drugo
ru: Материал внутренней подкладки шлема: Пеноматериал EPP; Пеноматериал EPS; Пеноматериал EVA; Пеноматериал с эффектом памяти; Неопрен; Другое
pt-BR: Material do forro do capacete: Espuma EPP; Espuma EPS; Espuma EVA; Espuma viscoelástica; Neoprene; Outro
fi: Kypärän vuoren materiaali: EPP-vaahto; EPS-vaahto; EVA-vaahto; Muistivaahto; Neopreeni; Muu
sv: Hjälmfodrets material: EPP-skum; EPS-skum; EVA-skum; Minnesskum; Neopren; Övrigt
nl: Binnenvoering helm: EPP-schuim; Geëxpandeerd polystyreenschuim; Ethyleen-vinylacetaatschuim; Traagschuim; Neopreen; Overig
ja: ヘルメット裏地素材: EPPフォーム; 発泡ポリスチレンフォーム; エチレン酢酸ビニルアセテートフォーム; メモリーフォーム; ネオプレン; その他
hu: Sisakbélés anyaga: EPP hab; EPS hab; EVA hab; Memóriahab; Neoprén; Egyéb
zh-CN: 头盔内衬材质: 发泡聚丙烯泡沫; 发泡聚苯乙烯; 乙烯醋酸乙烯酯泡沫; 记忆海绵; 氯丁橡胶; 其他
it: Materiale dell'imbottitura del casco: Schiuma di polipropilene espanso; Schiuma di polistirene espanso; Schiuma di etilene acetato di vinile; Memory foam; Neoprene; Altro
fr: Matériau de la doublure du casque: Mousse de polypropylène expansé; Mousse de polystyrène expansé; Mousse d’éthylène-acétate de vinyle; Mousse à mémoire de forme; Néoprène; Autre
da: Foringsmateriale i hjelm: EPP-skum; EPS-skum; EVA-skum; Memoryskum; Neopren; Andet
pl: Materiał wyściółki kasku: Pianka EPP; Pianka EPS; Pianka EVA; Pianka z pamięcią kształtu; Neopren; Inny
ko: 헬멧 라이너 소재: EPP 폼; EPS 폼; EVA 폼; 메모리 폼; 네오프렌; 기타
tr: Kask iç astar malzemesi: EPP köpük; EPS köpük; EVA köpük; Hafızalı köpük; Neopren; Diğer
sk-SK: Materiál podšívky prilby: Pena EPP; Pena EPS; Pena EVA; Pamäťová pena; Neoprén; Iné
nb: Materiale i hjelmforing: EPP-skum; Ekspandert polystyrenskum; Etylen-vinylacetatskum; Minneskum; Neopren; Annet
en: Helmet liner material: EPP foam; EPS foam; EVA foam; Memory foam; Neoprene; Other
zh-TW: 安全帽內襯材質: EPP 泡棉; EPS 泡棉; EVA 泡棉; 記憶海綿; 氯丁橡膠; 其他
el: Υλικό επένδυσης κράνους: Αφρός EPP; Αφρός EPS; Αφρός EVA; Αφρός μνήμης; Νεοπρένιο; Άλλο
th: วัสดุซับในหมวกกันน็อค: โฟม EPP; โฟมโพลิสไตรีนขยาย; โฟมอีทิลีนไวนิลอะเซเทต; เมมโมรี่โฟม; นีโอพรีน; อื่นๆ
hr-HR: Materijal unutarnje obloge kacige: EPP pjena; EPS pjena; EVA pjena; Memorijska pjena; Neopren; Ostalo
es: Material del forro del casco: Espuma EPP; Espuma EPS; Espuma de etilvinilacetato; Espuma viscoelástica; Neopreno; Otro
ro-RO: Materialul căptușelii căștii: Spumă EPP; Spumă EPS; Spumă EVA; Spumă cu memorie; Neopren; Altele
cs: Materiál vnitřní výstelky přilby: Pěnový EPP; Expandovaný polystyren pěnový; Ethylen vinylacetát pěnový; Paměťová pěna; Neopren; Jiný